臺灣高等法院民事裁定　　　　　　　　　　　　　　　　九十三年度勞抗字第二號
　　抗　告　人　甲○○(Ric.
　　代　理　人　陳雍之律師
抗告人因與相對人中華航空股份有限公司間給付資遣費等事件，對於中華民國九十三
年三月二十四日臺灣臺北地方法院九十三年度勞訴字第二八號所為裁定提起抗告，本
院裁定如下：
    主      文
原裁定關於命相對人供訴訟費用擔保金超過新台幣壹拾伍萬玖仟元，及聲請訴訟費用
部分均廢棄。
右廢棄部分，相對人在原法院之聲請駁回。
抗告人所供訴訟費用擔保金新台幣壹拾伍萬玖仟元，其擔保期間為至台灣台北地方法
院九十三年度勞訴字第二八號給付資遣費等事件之訴訟終結翌日起算三十日為止。
其餘抗告駁回。
聲請及抗告訴訟費用由相對人負擔十分之三，餘由抗告人負擔。
    理      由
一、按原告於中華民國無住所、事務所及營業所者，法院應依被告聲請，以裁定命原
    告供訴訟費用之擔保；法院命原告供擔保者，應於裁定中定擔保額及供擔保之期
    間。定擔保額，以被告於各審應支出之費用總額為準；民事訴訟法第九十六條第
    一項前段、第九十九條分別定有明文。
二、經查，原法院以：抗告人在中華民國境內無住居所為由，准相對人聲請命抗告人
    為本件給付資遣費事件供訴訟費用之擔保，並審酌本事件第一、二、三審訴訟費
    用各為新台幣（下同）二萬二千九百七十八元、三萬四千四百六十七元、三萬四
    千四百六十七元及第三審律師酬金（以十五萬元計），扣除抗告人已繳納之第一
    審裁判費二萬三千二百七十五元，裁定抗告人應供訴訟費用之擔保金額為二十一
    萬八千元，固非無據。然按，法院裁定律師酬金，應斟酌案情之繁簡、訴訟之結
    果及律師之勤惰，關於民事財產權之訴訟，於訴訟標的金額或價額百分之三以下
    ，此為司法院依據民事訴訟法第七十七條之二十五第二項規定，於民國九十二年
    八月二十六日公布之「法院選任律師及第三審律師酬金核定支給標準」第四條第
    一項第一款所明定。準此，本件訴訟標的價額為二百二十一萬七千八百五十元，
    且為財產權訴訟乙節，此有卷附民事起訴狀足憑（見原審卷三至一三頁），則依
    上開標準計算第三審律師費用為六萬六千五百三十六元（元以下四捨五入），而
    原法院未予查明，即逕以核定第三審律師費用為十五萬元，自有未當。從而，本
    院認抗告人應供本件訴訟費用之擔保金額為（三審訴訟費用及第三審律師費用共
    計為十五萬八千四百四十八元（計算式：22978＋34467＋34467＋66536＝158448
    ），取其整數為159000）十五萬九千元，是原裁定逾此擔保金額部分，即非有據
    ，應予駁回。次查，原裁定主文第一項中僅諭知抗告人於裁定送達十五日內，需
    提供本件訴訟費用擔保金，卻漏未諭知供擔保之期間，是抗告意旨執此指摘原裁
    定就第三審律師費用核定不當，及漏未諭知供擔保期間，求予將原裁定此部分廢
    棄，為有理由，爰由本院將原裁定超過上開應供擔保金額十五萬九千元部分廢棄
    ，並諭知供擔保期間如主文第三項所示。至抗告意旨另求為免供擔保，亦與民事
    訴訟法第九十六條規定不符，為無理由，應予駁回。
三、據上論結，本件抗告為一部有理由、一部無理由，裁定如主文。
中　　　華　　　民　　　國　　九十三　　年　　　四　　　月　　二十六　　日
                                勞工法庭
                                    審判長法  官    黃  騰  耀
                                          法  官    黃  莉  雲
                                          法  官    楊  絮  雲
正本係照原本作成。
不得再抗告。
中　　　華　　　民　　　國　　九十三　　年　　　四　　　月　　二十六　　日
　　　　　　　　　　　　　　　　　　　　　書記官    王  秀  雲
